臺灣嘉義地方法院刑事判決　　　　　　96年度交簡上字第23號
上　訴　人　臺灣嘉義地方法院檢察署檢察官
被　　　告　甲○○
（原冒名孫正源）
上列上訴人因被告公共危險案件，不服本院中華民國九十六年二
月十六日第一審簡易判決（九十六年度嘉交簡字第一四九號，聲
請簡易判決處刑書案號：臺灣嘉義地方法院檢察署九十六年度偵
字第九六一號）提起上訴，本院管轄之第二審合議庭判決如下：
    主  文
上訴駁回。
    事  實
一、甲○○（聲請簡易判決處刑書誤載為孫正源）於民國九十六
    年一月二十一日晚間十時許，在位於嘉義縣民雄鄉北斗村友
    人住處內，飲用高梁酒加水一杯後，已達不能安全駕駛動力
    交通工具之程度，竟仍駕駛車牌號碼TN -5550號自小客車，
    由嘉義縣民雄鄉北斗村由西往東方向行駛，嗣於同日晚間十
    一時二十七分許，途經嘉義縣民雄鄉大崎村大丘園一九二號
    前時，為警攔檢盤查並施以呼氣酒精濃度測試，當場測得其
    呼氣酒精濃度為每公升1.01毫克，始知上情。
二、案經嘉義縣警察局民雄分局報請臺灣嘉義地方法院檢察署檢
    察官偵查後聲請以簡易判決處刑。
    理  由
一、按刑事訴訟法第二百六十六條規定起訴之效力不及於檢察官
    所指被告以外之人，即所謂起訴對人之效力。而同法第二百
    六十四條第二項第一款規定起訴書應記載被告之姓名、性別
    等資料或其他足資辨別之特徵，係為特定刑罰權對象之用，
    其起訴之對象為被告其「人」，而非「姓名」。被告冒用他
    人姓名應訊，檢察官未發覺，起訴書乃記載冒用之姓名、年
    籍，經發覺後，自應將被告姓名等資料予以訂正，或通知檢
    察官更正後，逕予審判，最高法院九十年度臺非字第三三二
    號、九十一年度臺非字第六八號判決意旨可資參照。準此，
    縱犯罪行為人以偽名或冒用他人名義應訊，致檢察官起訴書
    誤載為被冒名者之姓名、年籍，然法院審判之對象，仍應以
    檢察官實際上所指為刑罰對象之被告為斷。本件原聲請簡易
    判決處刑書雖記載「孫正源」之姓名及年籍資料而據以聲請
    簡易判決處刑，惟被告甲○○於九十六年一月二十二日為警
    攔檢查獲後即冒用「孫正源」名義接受呼氣酒精濃度測試並
    製作警詢筆錄，且為警隨案移送臺灣嘉義地方法院檢察署後
    ，被告甲○○於接受檢察官訊問時仍冒用「孫正源」名義等
    情，此據被告甲○○於本院審理時供承明確（見本院卷第55
    頁），並有九十六年一月二十二日警詢筆錄及偵訊筆錄各乙
    份在卷可佐。而警卷內所附嘉義縣警察局道路交通事故當事
    人酒精測定紀錄表，經本院依職權送請內政部警政署刑事警
    察局鑑定其上之指紋，內政部警政署刑事警察局以指紋電腦
    比對法、指紋特徵點比對法鑑驗結果，確與被告之右拇指指
    印相符等情，有內政部警政署刑事警察局刑紋字第09600064
    210 號鑑驗書乙份在卷可資佐憑，更證檢察官於九十六年一
    月二十二日所訊問隨案移送之犯罪行為人確為被告甲○○無
    訛。嗣檢察官即係根據被告甲○○冒名所為之偵查中自白及
    警卷所附蓋有被告甲○○指印之酒精測定紀錄表等證據方法
    認被告甲○○涉犯公共危險罪嫌而向本院聲請簡易判決處刑
    ，故檢察官實際上所指為本案刑罰權對象者應為「被告甲○
    ○」甚明，揆諸上開說明，本院自應將被告姓名、年籍均更
    正為被告甲○○後即逕為審理，合先敘明。
二、次按被告以外之人於審判外之陳述，經當事人於審判程序同
    意作為證據，法院審酌該言詞陳述或書面陳述作成時之情況
    ，認為適當者，亦得為證據。當事人、代理人或辯護人於法
    院調查證據時，知有第一百五十九條第一項不得為證據之情
    形，而未於言詞辯論終結前聲明異議，視為有前項之同意，
    刑事訴訟法第一百五十九條之五定有明文。查本件認定事實
    所引用之證人孫正源警詢時及本院訊問時之陳述、嘉義縣警
    察局道路交通事故當事人酒精測定紀錄表、刑法第一百八十
    五條之三案件測試觀察紀錄表、受測者漱口確認單、嘉義縣
    警察局舉發違反道路交通管理事件通知單、逮捕通知書、權
    利告知書、內政部警政署刑事警察局鑑驗書等證據方法，經
    本院於審理逐一提示予被告表示意見，被告均未於言詞辯論
    結前聲明異議。而被告於本院審理時坦認犯行，本院審酌採
    納上開傳聞證據，無礙被告於程序上之彈劾詰問權利，而認
    上開傳聞證據合於刑事訴訟法第一百五十九條之四及同法第
    一百五十九條之五等規定，因而具證據能力。
三、訊據被告甲○○對上開事實均坦承不諱，並有嘉義縣警察局
    道路交通事故當事人酒精測定紀錄表、刑法第一百八十五條
    之三案件測試觀察紀錄表、受測者漱口確認單、嘉義縣警察
    局舉發違反道路交通管理事件通知單、逮捕通知書及權利告
    知書各乙份在卷可稽。而警卷內所附嘉義縣警察局道路交通
    事故當事人酒精測定紀錄表，經本院依職權送請內政部警政
    署刑事警察局鑑定其上之指紋，內政部警政署刑事警察局以
    指紋電腦比對法、指紋特徵點比對法鑑驗結果，確與被告之
    右拇指指印相符等情，業如上述，均足徵被告上開自白確與
    事實相符，而堪以採信。是本件事證明確，被告上開犯行至
    堪認定，應依法論科。
四、核被告所為，係犯刑法第一百八十五條之三之服用酒類，不
    能安全駕駛動力交通工具而駕駛罪。原審基此因認被告罪證
    明確，援引刑事訴訟法第四百四十九條第一項前段、第四百
    五十四條第二項，刑法第一百八十五條之三、刑法第四十一
    條第一項前段，刑法施行法第一條之一第一項、第二項但書
    ，逕以簡易判決判處被告拘役四十日，並諭知易科罰金之折
    算標準。經核其認事用法並無不當，量刑亦尚稱妥適。檢察
    官上訴意旨以被告甲○○冒名接受訊問而指摘原判決不當，
    固非無見，然檢察官實際上所指為本案刑罰權對象者既為被
    告甲○○，業如上述，是原審逕以簡易判決處刑之裁判對象
    自亦為檢察官所指之被告甲○○無誤；原審判決書雖亦將被
    告姓名誤載為「孫正源」，然揆諸首揭說明，自以將原審判
    決書當事人欄之被告姓名等資料更正為被告甲○○即足，尚
    難執此即遽指摘原判決不當，是本件檢察官提起上訴，核無
    理由，應予駁回。
據上論斷，應依刑事訴訟法第四百五十五條之一第一項、第三項
、第三百六十八條，判決如主文。
本案經檢察官鄭葆琳到庭執行職務。
中　　華　　民　　國　　96　　年　　5 　　月　　31　　日
                  刑事第一庭  審判長法　官　 許進國
                                    法  官   黃琴媛
                                    法  官   曾宏揚
上列正本證明與原本無異。
本件不得上訴。
中　　華　　民　　國　　96　　年　　5 　　月　　31　　日
                                    書記官   陳慶昀
附錄本件論罪科刑法條：
刑法第一百八十五條之三
（重大違背義務致交通危險罪）
服用毒品、麻醉藥品、酒類或其他相類之物，不能安全駕駛動力
交通工具而駕駛者，處1年以下有期徒刑、拘役或3萬元以下罰金
。
